【裁判字號】    99,易,402
【裁判日期】    990615
【裁判案由】    竊盜
【裁判全文】
臺灣屏東地方法院刑事判決               99年度易字第402號
公  訴  人  臺灣屏東地方法院檢察署檢察官
被      告  甲○○
上列被告因竊盜案件，經檢察官提起公訴（99年度偵字第3246號
），茲因被告就被訴事實為有罪之陳述，經告知簡式審判程式
意旨並聽取公訴人及被告之意見後，本院合議庭裁定依簡式審判
程序審理，判決如下：
    主  文
甲○○踰越安全設備於夜間侵入住宅竊盜，累犯，處有期徒刑玖
月。又踰越安全設備於夜間侵入住宅竊盜，累犯，處有期徒刑拾
月。應執行有期徒刑壹年陸月。
    事  實
一、甲○○前於民國94年間，因施用毒品案件，經國防部北部地
    方軍事法院裁定送觀察勒戒後，而於95年1 月26日執畢出所
    ，並經國防部北部地方軍事法院檢察署軍事檢察官以94年度
    偵字第503 號為不起訴處分確定。又於96年間，因侵占、竊
    盜、施用毒品等案件，分別經本院以96年度簡字第357 號判
    科罰金新臺幣1 萬2000元（後減刑為罰金新臺幣6000元）、
    96年度簡字第728 號判處拘役55日（後減刑為拘役27日）、
    96年度易字第724 號判處有期徒刑10月、96年度簡字第1321
    號判處有期徒刑5 月（上2 案合併定應執行有期徒刑1 年2
    月），上開各罪接續執行徒刑、拘役和易服勞役，而於97年
    11月10日執畢出監（徒刑部分係97年10月7 日執行完畢）。
    仍不知警惕，分別意圖為自己不法之所有，為下列之犯行：
  (一)於98年12月6 日凌晨5 時許（夜間），開啟屏東縣恆春鎮○
    ○路64巷43號林叔男住宅窗戶（未上鎖），爬越窗戶侵入屋
    內，竊取林叔男所有之筆記型電腦1 台、現金新臺幣（下同
    ）4000元及其女林佳雯所有之皮包1 個、第一銀行金融卡1
    張、郵局金融卡1 張、國民身分證1 張、汽車駕駛執照1 張
    。得手後將該等皮包、金融卡、國民身分證、汽車駕駛執照
    丟棄，現金花用殆盡，該筆記型電腦部分亦經其變賣花用。
  (二)於99年1 月20日凌晨5 時22分許（夜間），徒手扳開恆春鎮
    ○○路10號郭以晨住宅窗戶鋁條（毀損鋁條部分未據告訴）
    ，爬越窗戶侵入屋內，竊取郭以晨所有之筆記型電腦1 台、
    土黃色提包1 個、現金26000 元、紅色皮夾1 個、行動電話
    1 具、國民身分證1 張、全民健康保險卡1 張、恆春鎮農會
    金融卡1 張及陳冠霖（即郭以晨之子）全民健康保險卡1 張
    、陳欣儀（即郭以晨之女）全民健康保險卡1 張。得手後將
    該等土黃色提包、紅色皮夾、行動電話、國民身分證、全民
    健康保險卡、金融卡丟棄，現金花用殆盡，筆記型電腦經其
    變賣花用而未扣案。
二、案經屏東縣政府警察局恆春分局報請臺灣屏東地方法院檢察
    署檢察官偵查起訴。
    理  由
一、本件被告甲○○所犯係死刑、無期徒刑或最輕本刑為3 年以
    上有期徒刑以外之罪，亦非屬臺灣高等法院管轄第一審之案
    件，其於準備程序中就被訴事實為有罪陳述，經本院告知簡
    式審判程序之旨，並聽取當事人意見後，本院合議庭依刑事
    訴訟法第273 條之1 第1 項為裁定，由受命法官獨任進行簡
    式審判程序。又簡式審判程序之證據調查，依刑事訴訟法第
    273 條之2 規定，不受同法第159 條第1 項審判外陳述排除
    之限制；再被告對於卷內各項證據亦不爭執證據能力，復無
    事證顯示有何違法取得或類此瑕疵之情，故卷內所列各項證
    據，自均有證據能力，合先敘明。
二、上開犯罪事實，業據被告甲○○於警、偵訊及本院審理中均
    坦承不諱，核與被害人林叔男、郭以晨於警詢中之證述均大
    致相符，並有偵查報告、內政部警政署刑事警察局99年2 月
    9 日刑紋字第0990015779號鑑定書（指紋）、採證照片共14
    張等附卷可查。足認被告上開任意性自白均與事實相符，堪
    予採信。是以本件被告之犯行事證明確，應依法論科。
三、查98年12月6 日上午6 時22分起至同日下午5 時13分止，及
    99年1 月20日上午6 時38分起至同日下午5 時38分止，係日
    出至日沒之期間，此有交通部中央氣象局98年12月、99年1
    月日出日沒時刻表各1 紙在卷可稽，故前揭事實欄一(一)、(二)
    之竊盜犯行，均於當日日出前所為，自屬夜間無誤。再按刑
    法第321 條第1項 第2 款所謂安全設備，係指依社會通常觀
    念足認為防盜之設備而言（最高法院55年臺上字第547 號判
    例要旨參照）。查被告於上揭事實欄一(一)之竊盜犯行，係踰
    越窗戶以侵入他人住宅所為；上揭事實欄一(二)之竊盜犯行，
    係破壞窗戶外鋁條後踰越窗戶之以侵入他人住宅所為，而事
    實欄一(一)部分之窗戶與事實欄一(二)部分之窗戶及鋁條，依社
    會通常觀念係具防盜之功能而均屬安全設備無疑。是核被告
    事實欄一(一)、(二)所為，均係犯刑法第321 條第1 項第1 款、
    第2 款之加重竊盜罪。被告甲○○於事實欄一(一)、(二)所犯上
    開2 罪間係行為互殊，犯意各別，自應予分論併罰。又被告
    有如事實欄所載之犯罪科刑執行情形，有臺灣高等法院被告
    前案紀錄表各一份在卷可查，其於有期徒刑執行完畢後5 年
    內，再故意觸犯本件有期徒刑以上之罪，均為累犯，應依刑
    法第47條第1 項規定加重其刑。爰審酌被告前即有竊盜前科
    ，素行不良，正值青壯年，卻不思以正當途徑取得財物，恣
    意踰越安全設備，於夜間侵入他人住宅竊取物品，對於他人
    財產安全及社會秩序產生一定程度之危害，對他人財產權毫
    不尊重，並破壞被害人之居住安全，暨其於事實欄一(二)部分
    以破壞窗戶外之鋁條為手段，對於安全設備之毀損之犯行較
    單純踰越、侵入住宅之情節更甚，且前揭所竊財物價值均非
    輕，惟犯後坦承犯行，態度良好等一切情狀，量處如主文所
    示之刑及定其應執行之刑，以示懲儆。
四、至被告甲○○雖供稱其事實欄一(一)部分犯行，應有自首減刑
    規定之適用，惟按刑法第62條所謂發覺，固非以有偵查犯罪
    權之機關或人員確知其人犯罪無誤為必要，而於對其發生嫌
    疑時，即得謂為已發覺，最高法院72台上字第641 號判例著
    有明文。經查：(1)該部分犯行發生當日（即98年12月6 日）
    上午，被害人林叔男即前往屏東縣政府警察局恆春分局建民
    派出所報案，有警詢筆錄1 份、屏東縣政府警察局恆春分局
    建民派出所發生竊盜案件紀錄表1 紙等附卷可查，是當時該
    管公務員業已得悉該件犯罪事實無訛。(2)被告於本院審理中
    自承當時係「警方提示案件給我看，我主動承認的」（本院
    卷第21頁背面參照），足認當時警方已懷疑該犯行係被告所
    為。故綜上所述，本件核與自首之規定不合，尚難遽以適用
    ，附此敘明。
據上論斷，應依刑事訴訟法第273 條之1 第1 項、第299 條第1
項前段，刑法第321 條第1 項第1 款、第2 款、第47條第1 項、
第51條第5 款，判決如主文。
本案經檢察官曾士哲到庭執行職務
中    華    民    國    99    年    6     月    15    日
                  刑事第四庭    法  官  李謀榮
以上正本證明與原本無異。
如不服本判決應於收受判決後10日內向本院提出上訴書狀，並
應敘述具體理由；其未敘述上訴理由者，應於上訴期間屆滿後
20日內向本院補提理由書（均須按他造當事人之人數附繕本）
「切勿逕送上級法院」。
中    華    民    國    99    年    6     月    15    日
                                書記官  蔡進吉
附錄本案論罪科刑法條：
中華民國刑法第321 條
犯竊盜罪而有左列情形之一者，處6 月以上、5 年以下有期徒刑
：
一、於夜間侵入住宅或有人居住之建築物、船艦或隱匿其內而犯
    之者。
二、毀越門扇、牆垣或其他安全設備而犯之者。
三、攜帶兇器而犯之者。
四、結夥3人以上而犯之者。
五、乘火災、水災或其他災害之際而犯之者。
六、在車站或埠頭而犯之者。
前項之未遂犯罰之。

司法院資訊處製作；財團法人民間司法改革基金會備份。
